【裁判字號】    99,易,68
【裁判日期】    990226
【裁判案由】    詐欺等
【裁判全文】
臺灣雲林地方法院刑事判決                99年度易字第68號
公  訴  人  臺灣雲林地方法院檢察署檢察官
被      告  丁○○
            甲○○
            丙○○
上列被告等因詐欺等案件，經檢察官提起公訴（98年度偵字第31
92、3761、4239、4562號），本院於準備程序進行中，因被告等
就被訴事實均為有罪之陳述，經告知簡式審判程序意旨，並聽取
公訴人及被告等人之意見後，本院合議庭裁定由受命法官獨任依
簡式審判程序審理，判決如下：
    主  文
丁○○幫助共同犯重利罪，處拘役肆拾日，如易科罰金，以新臺
幣壹仟元折算壹日。
甲○○幫助共同犯重利罪，處拘役伍拾伍日，如易科罰金，以新
臺幣壹仟元折算壹日。
丙○○共同犯重利罪，處有期徒刑伍月，如易科罰金，以新臺幣
壹仟元折算壹日。又共同犯詐欺取財罪，處有期徒刑陸月，如易
科罰金，以新臺幣壹仟元折算壹日。應執行有期徒刑拾月，如易
科罰金，以新臺幣壹仟元折算壹日。
    事實及理由
一、按被告丁○○、甲○○及丙○○所犯係死刑、無期徒刑、最
    輕本刑為3 年以上有期徒刑以外之罪，其等於準備程序就被
    訴事實均為有罪之陳述，經受命法官告知簡式審判程序之旨
    ，並聽取其等與公訴人之意見後，本院認無不得或不宜改依
    簡式審判程序進行之情事，依刑事訴訟法第273 條之1 第1
    項、第284 條之1 規定，裁定由受命法官獨任進行簡式審判
    程序，並依同法第310 條之2 規定準用同法第454 條之規定
    ，製作略式判決書。
二、本案被告3 人之犯罪事實及證據，均引用如附件起訴書之記
    載，並更正、補充如下：
  (一)犯罪事實欄第2 行所載「甫於96年9 月12日執行完畢」，更
    正為「甫於民國96年9 月25日執行完畢」。
  (二)犯罪事實欄第5-6 行所載「丁○○於民國97年9 月7 日前某
    日，將其所申辦之門號0000000000號行動電話SIM 卡，交付
    與其男友丙○○使用」，補充更正為「丁○○於97年6 月間
    某日，在臺中縣太平市之租屋處，將以其名義申設之門號為
    0000000000號行動電話SIM 卡交付與丙○○使用」。
  (三)另於證據部分補充：被告丁○○、甲○○、丙○○於本院之
    自白。
三、論罪科刑之理由：
  (一)核被告丁○○、甲○○提供行動電話門號供詐騙集團成員用
    以作為犯重利罪之聯絡工具之所為，均係犯刑法第第30條第
    1 項前段、第344 條之幫助重利罪。被告丁○○、甲○○幫
    助詐騙集團犯前開罪名，依刑法第30條第2 項規定，按正犯
    之刑減輕之。丙○○與陳錫宗共同涉犯重利罪，是被告丁○○、甲○○所幫助之犯罪集團成員間，有犯意聯絡、行為分
    擔，應論以共同正犯。
  (二)核被告丙○○之所為，係犯刑法第344 條之重利罪，及同法
    第339 條第1 項之詐欺取財罪。丙○○與陳錫宗及所屬之犯
    罪集團成員間，就上開犯行，均有犯意之聯絡及行為之分擔
    ，皆為共同正犯。又丙○○有起訴書犯罪事實欄所載之前科
    紀錄，有卷附之臺灣高等法院被告前案紀錄表1 份可憑，其
    於受有期徒刑執行完畢後，5 年以內故意再犯均為有期徒刑
    以上之罪，各為累犯，依刑法第47條第1 項規定，均加重其
    刑。
  (三)本院審酌被告丁○○、甲○○輕易提供行動電話門號SIM 卡
    供他人作為犯罪使用，增加被害人尋求救濟之困難，法紀觀
    念薄弱，被告丙○○乘他人急迫貸以重利，破壞金融秩序，
    該重利行為將可能導致借款人因受債務壓迫鋌而走險，衍生
    社會問題，又以詐術騙使被害人李佩君平白匯錢損失新臺幣
    （下同）10萬元，造成社會人心不安，危害財產交易安全，
    惟念其等犯後於本院均坦承犯行，尚能即時知錯，李佩君受
    詐騙之項款為10萬元，丁○○未取得代價，甲○○從中賺取
    1 千元等一切情狀，各量處如主文所示之刑，並均諭知易科
    罰金之折算標準，另就被告丙○○部分定其應執行之刑，並
    諭知易科罰金之折算標準。
四、依刑事訴訟法第273 條之1 第1 項、第284 條之1 、第310
    條之2 、第454 條第2 項、第299 條第1 項前段，刑法第28
    條、第339 條第1 項、第344 條、第30條第1 前段、第2 項
    、第47條第1 項、第41條第1 項前段、第51條第5 款，刑法
    施行法第1 條之1 第1 項、第2 項前段，逕以簡易判決處如
    主文所示之刑。
五、本案經檢察官乙○○到庭執行職務。
中    華    民    國    99    年    2     月    26    日
                  刑事第二庭    法  官  曾鴻文
以上正本證明與原本無異。
如不服本判決應於收受判決後10日內向本院提出上訴書狀，並應
敘述具體理由；其未敘述上訴理由者，應於上訴期間屆滿後20日
內向本院補提理由書（均須按他造當事人之人數附繕本）。「切
勿逕送上級法院」。
                                書記官  顏錦清
中    華    民    國    99    年    2     月    26    日
附錄本案論罪科刑之法條全文：
中華民國刑法第344條
乘他人急迫、輕率或無經驗貸以金錢或其他物品，而取得與原本
顯不相當之重利者，處 1 年以下有期徒刑、拘役或科或併科 1
千元以下罰金。
中華民國刑法第339條
意圖為自己或第三人不法之所有，以詐術使人將本人或第三人之
物交付者，處5 年以下有期徒刑、拘役或科或併科1 千元以下罰
金。
以前項方法得財產上不法之利益或使第三人得之者，亦同。
前二項之未遂犯罰之

司法院資訊處製作；財團法人民間司法改革基金會備份。
